　　　　　　　　　臺灣高等法院刑事判決
上　訴　人　臺灣臺北地方法院檢察署檢察官
被　　　告　洪嘉利
上列上訴人因被告過失傷害案件，不服臺灣臺北地方法院99年度
交易字第747號，中華民國99年10月26日第一審判決（起訴案號
：臺灣臺北地方法院檢察署99年度調偵字第1019號），提起上訴
，本院判決如下：
    主  文
上訴駁回。
洪嘉利緩刑肆年。
    事  實
一、洪嘉利於民國（下同）99年2月20日下午，駕駛車牌號碼3D-
    5481號自用小客車，沿臺北市○○路由北往南行駛，同日下
    午2時15分，行經東寧路19號前，明知在繪有分向限制線路
    段不得迴轉車輛，且依當時情形，又無不能注意之情事，竟
    疏於注意，未看清後方有無車輛，貿然向左迴轉欲到對向車
    道，致在洪嘉利同向左方，由潘品豪騎乘附載吳萱儀，車牌
    BLN-121號重型機車閃避不及，而撞擊洪嘉利所駕駛之自用
    小客車之左前車門，致機車駕駛潘品豪及附載人吳萱儀人車
    倒地，潘品豪受有右肘、左手、右足背等處擦傷、右手無名
    指遠端指節裂傷、右肩及頭部挫傷等之傷害，吳萱儀則受有
    頭部外傷併右側顴骨、上下頷骨骨折及牙齒斷裂移位、右下
    肢及右肩挫傷、右手及右膝擦傷、臉部多處擦傷、腦震盪等
    傷害。經警據報前往處理，洪嘉利在警員未知悉肇事者為何
    人前，當場向警員承認為肇事者，自首上情而接受裁判。
二、案經潘品豪、吳萱儀告訴，由臺北市政府警察局松山分局報
    告臺灣臺北地方法院檢察署檢察官偵查起訴。
    理  由
壹、證據能力部分：
一、按被告以外之人於審判外之言詞或書面陳述，除法律有規定
    者外，不得作為證據；被告以外之人於審判外之陳述，雖不
    符前4條之規定，而經當事人於審判程序同意作為證據，法
    院審酌該言詞陳述或書面陳述作成時之情況，認為適當者，
    亦得為證據。當事人或辯護人於法院調查證據時，知有第15
    9條第1項不得為證據之情形，而未於言詞辯論終結前聲明異
    議者，視為有前項之同意。刑事訴訟法第159條第1項、第15
    9條之5分別定有明文。
二、經查，被告洪嘉利於原審及本院審理時對於下列被告以外之
    人於審判外之言詞或書面陳述紀錄之證據能力未表示爭執，
    迄於本院言詞辯論終結前亦未聲明異議，依上揭說明，視為
    被告於審判程序已同意作為證據，審酌該言詞陳述或書面陳
    述均非違法取得，亦無證明力明顯過低之情形，均得採為證
    據。
貳、實體部分：
一、上揭事實業據被告洪嘉利於原審及本院審理時坦承不諱（見
    原審卷第9頁背面及本院審判筆錄），核與證人即告訴人潘
    品豪於警詢、偵查及原審審理時之證述情節相符（見偵卷第
    10-11、45頁，原審卷第12頁），並有道路交通事故調查報
    告表(一)(二)、道路交通事故現場圖、交通事故談話紀錄表、現
    場照片、臺北市政府警察局交通警察大隊道路交通事故初步
    分析研判表及國軍松山總醫院附設民眾診療服務處診斷出具
    之醫松證字第99001175號、第00000000號有關潘品豪、吳萱
    儀二人受傷之診斷證明書2紙等在卷可憑（見偵見第13- 27
    頁）。
二、按汽車於劃有分向限制線之路段，不得迴車。汽車迴車前，
    應暫停並顯示左轉燈光或手勢，看清有無來往車輛，並注意
    行人通過，始得迴轉。道路交通安全規則第106條第2款、第
    5 款分別定有明文。被告既領有駕駛執照，對上開規定應知
    之甚詳，且本案事故發生當時天候晴、為日間自然光線，路
    面乾燥、無缺陷、無障礙物、視距良好，並無不能注意之情
    ，此有前揭道路交通事故調查報告表(一)(二)在卷可稽。被告竟
    疏未注意同向車道尚有告訴人潘品豪騎乘機車由左後方通過
    該處，貿然在劃設有分向限制線（俗稱雙黃線）之上開路段
    迴轉，致告訴人潘品豪駕駛上揭重型機車閃避不及，而擦撞
    被告所駕駛自用小客車之左前車門，使告訴人潘品豪、吳萱
    儀人車倒地受有前開傷害，是被告應有疏失，且其疏失與告
    訴人二人所受上揭傷勢有相當因果關係，本件事證明確，被
    告犯行堪以認定。
三、依據吳萱儀提出之最近診斷書所載，其傷勢為頭部外傷併右
    側顴骨、上下頷骨骨折及牙齒斷裂移位、右下肢及右肩挫傷
    、右手及右膝擦傷、臉部多處擦傷、腦震盪等傷害，與其於
    偵查中所提出之診斷證明書所載情形相同。且診斷證明書尚
    記載吳萱儀於99年2月20日急診入院，同月22日自動離院。
    又依前述所記載之傷勢，尚與刑法第10條第4項之規定有間
    ，自不能認定吳萱儀因被告之過失致受重傷。
四、核被告所為，係犯刑法第284條第1項前段之過失傷害罪。被
    告以一過失行為，同時造成告訴人二人受有傷害，觸犯上開
    二過失傷害罪名，應依刑法第55條想像競合犯之規定從一重
    過失傷害罪處斷。又被告於本件事故發生後停留在現場，在
    警方未發覺之前，向到現場調查之警員坦承肇事經過，此有
    臺北市○○○○○道路交通事故肇事人自首情形紀錄表1紙
    在卷可查（見偵卷第23頁），合於自首之要件，依刑法第62
    條前段規定減輕其刑。
五、原審審酌被告在禁止迴轉路段違規迴轉，過失情節重大，且
    被告同時造成告訴人二人身體法益之侵害，告訴人吳萱儀所
    受傷害非輕，適用刑法第284條第1項前段、第55 條、第62
    條前段、第41條第1項前段，刑法施行法第1條之1，判決被
    告有期徒刑2月，並諭知如易科罰金時，以新臺幣（下同）
    壹仟元折算壹日之標準，經核並無不合。
六、檢察官依告訴人之聲請提起上訴，以被告未依約賠償，指原
    審量刑過輕云云。惟被告已賠償告訴人二人45萬元，此有被
    告於99年1月4日提出之陳報狀所聲明書及支票影本可憑，檢
    察官之上訴，並無理由，應予駁回。
七、被告前未曾因故意犯罪受有期徒刑以上刑之宣告，此有本院
    被告前科查註紀錄表附卷可稽，被告既已與告訴人二人和解
    ，賠償告訴人共45萬元，被告經此起訴審判後，當能知所警
    惕，信無再犯之虞，本院認所宣告之刑以暫不執行為適當，
    爰併諭知緩刑四年，以策自新。
據上論斷，應依刑事訴訟法第368條，刑法第74條第1項第1款，
判決如主文。
本案經檢察官董怡臻到庭執行職務。
中    華    民    國   100    年    1     月    5     日
                  刑事第十五庭審判長法  官   沈宜生
                                    法  官   賴邦元
                                    法  官   林明俊
以上正本證明與原本無異。
不得上訴。
                                    書記官   蕭詩穎
中    華    民    國   100    年    1     月    6     日
附錄本案所犯法條全文：
刑法第284條第1項
因過失傷害人者，處6月以下有期徒刑、拘役或5百元以下罰金，
致重傷者，處1年以下有期徒刑、拘役或5百元以下罰金。